【裁判字號】    98,上訴,310
【裁判日期】    980310
【裁判案由】    偽造文書等
【裁判全文】
臺灣高等法院高雄分院刑事判決         98年度上訴字第310號
    上  訴  人  臺灣高雄地方法院檢察署檢察官
    被      告  乙○○
                        （現另案於台灣第二監獄執行中）
上列上訴人因偽造文書等案件，不服臺灣高雄地方法院98年度訴
字第1 號中華民國98年1月22日第一審判決（起訴案號：臺灣高
雄地方法院檢察署97年度偵字第30308 號），提起上訴，本院判
決如下：
    主  文
上訴駁回。
    理  由
一、按「不服地方法院之第一審判決而上訴者，應向管轄第二審
    之高等法院為之」、「上訴書狀應敘述具體理由」，刑事訴
    訟法第361條第1 項、第2項分別定有明文。又第二審法院認
    為上訴書狀未敘述理由， 或上訴有第362條前段之情形者，
    應以判決駁回之， 同法第367條前段亦有明文規定。所謂不
    服第一審判決之具體理由，必係依卷內既有訴訟資料或提出
    新事證，指摘或表明第一審判決有何採證認事、用法或量刑
    等足以影響判決本旨之不當或違法，而構成應予撤銷之具體
    事由，始足當之；倘僅泛言原判決認定事實錯誤、違背法令
    、量刑失之過重或輕縱，而未依上揭意旨指出具體事由，或
    形式上雖已指出具體事由，然該事由縱使屬實，亦不足以認
    為原判決有何不當或違法者，皆難謂係具體事由，俾與第二
    審上訴制度在請求第二審法院撤銷、變更第一審不當或違法
    之判決，以實現個案救濟及節制濫行上訴之立法目的相契合
    。是倘上訴人之上訴書狀雖敘述上訴理由，惟並未具體敘述
    第一審判決有何不當或違法情形，即與未敘述具體理由無異
    ，所為上訴，即非適法。
二、本件上訴人即檢察官不服原審論處被告乙○○行使偽造私文
    書共8 罪，各處有期徒刑9 月，定應執行刑有期徒刑2 年6
    月，上訴意旨略以：被告未與被害人甲○○達成和解，致被
    害人家庭失和，原審量刑似嫌輕縱云云為由，提起上訴。惟
    刑之量定，屬事實審法院得依職權自由裁量之事項，原判決
    既已審酌被告之犯罪動機、目的、手段、所詐得財物之價值
    、其詐欺行為對於各該遭詐欺之銀樓所造成之損害程度及其
    犯後均坦承犯行，態度尚稱良好等一切情狀，而斟酌刑法第
    57條各款所列情狀，並未逾越法定刑度，且未誤認被告業已
    與被害人達成和解，即尚無違法或顯然失當之情。檢察官以
    原判決未詳究被告尚未與被害人甲○○達成和解及被告所為
    所生之危害，指摘原判決量刑過輕，並未依據卷內既有訴訟
    資料，具體指出或表明原判決有何採證、認事、用法等足以
    影響判決本旨之不當或違法之理由，依上開說明，本件上訴
    顯不合法律上程式，應予駁回，並不經言詞辯論為之。
三、據上論斷，應依刑事訴訟法第367 條前段、第372 條，判決
    如主文。
中    華    民    國    98    年    3     月    10    日
                  刑事第二庭    審判長法  官  林正雄
                                      法  官  陳啟造
                                      法  官  黃壽燕
以上正本證明與原本無異。
如不服本判決應於收受本判決後10日內向本院提出上訴書狀，其
未敘述上訴理由者，並得於提起上訴後10日內向本院補提理由書
狀（均須按他造當事人之人數附繕本）「切勿逕送上級法院」。
中    華    民    國    98    年    3     月    10    日
                                      書記官  梁雅華


司法院資訊處製作；財團法人民間司法改革基金會備份。
